【裁判字號】    96,抗,6
【裁判日期】    950129
【裁判案由】    停止執行
【裁判全文】
臺灣高等法院高雄分院民事裁定             96年度抗字第6號
抗  告  人  網新科技股份有限公司
法定代理人  甲○○
上列抗告人因與相對人合作金庫商業銀行股份有限公司等間停止
執行事件，對於民國95年12月15日臺灣屏東地方法院95年度聲字
第620 號所為裁定提起抗告，本院裁定如下：
    主  文
抗告駁回。
抗告程序費用由抗告人負擔。
    理  由
一、抗告意旨略以：相對人振芳冷凍食品股份有限公司（下稱振
    芳冷凍公司）係台灣屏東地方法院94年度執字第19697 號強
    制執行事件之拍定人，且一再聲請點交，與本件停止執行案
    件應有直接關係，原裁定認無直接關係而駁回其此部分請求
    ，應有違誤，爰求予廢棄，准對振芳公司停止執行云云。
二、按強制執行法第15條所定第三人異議之訴，以排除執行標的
    物之強制執行為目的，故同條所謂強制執行程序終結，係指
    對於執行標的物之強制執行程序終結而言。執行標的物經拍
    賣終結，而未將其賣得價金交付債權人時，對於該執行標的
    物之強制執行程序，不得謂已終結，第三人仍提起異議之訴
    ，但已終結之拍賣程序，不能依此項異議之訴有理由之判決
    ，予以撤銷。故該第三人僅得請求交付賣得價金，不得請求
    撤銷拍賣程序（司法院院字第2776號(一)解釋意旨參照）。本
    件原裁定附表所示動產業於95年9 月13日由相對人振芳公司
    拍定買受，抗告人以其於93年1 月2 日已受讓該動產之大部
    分，而提起第三人異議之訴，依強制執行法第18條第2 項之
    規定，抗告人固得聲請停止強制執行程序，惟因抗告人提起
    異議之訴，僅得請求交付賣得價金，而不得請求撤銷拍賣程
    序，故執行法院於第三人異議之訴判決確定前應停止執行者
    ，乃該價金之交付，至執行點交，並不在停止執行之範圍，
    是本件抗告人請求准對拍定人即相對人振芳公司停止執行云
    云，即非有理。原法院因而駁回抗告人此部分聲請，核無不
    合，抗告意旨仍執前詞指摘原裁定此部分不當，求予廢棄，
    為無理由，應予駁回。
三、據上論結，本件抗告為無理由，依強制執行法第30條之1 、
    民事訴訟法第495 條之1 第1 項、第449 條第1 項、第95條
    、第78條，裁定如主文。
中    華    民    國    95    年    1     月    29    日
                           民事第四庭
                               審判長法官        蔡文貴
                               法      官        黃科瑜
                               法      官        徐文祥
以上正本證明與原本無異。
如不服本裁定應於送達後10日內向本院提出再抗告狀 (並按他造
當事人之人數附繕本)， 並繳納再抗告費新臺幣1,000 元。再為
抗告應以適用法規顯有錯誤為理由，並經本院之許可，該許可以
原裁定所涉及之法律見解具有原則上之重要性者為限，並委任律
師為代理人。
中    華    民    國    95    年    1     月    29    日
                               書  記  官        陳金卿
抗告人之配偶、三親等內之血親、二親等內之姻親，或抗告人為
法人、中央或地方機關時，其所屬專任人員具有律師資格並經法
院認適當者，亦得為第三審代理人。抗告人或其法定代理人具有
律師資格者及前項情形，應於提起抗告或委任時釋明之。


司法院資訊處製作；財團法人民間司法改革基金會備份。
